【裁判字號】    88,訴緝,180
【裁判日期】    890131
【裁判案由】    違反稅捐稽徵法等
【裁判全文】
臺灣高雄地方法院刑事判決                        八十八年度訴緝字第一八號
    公  訴  人  臺灣高雄地方法院檢察署檢察官
    被      告  丙○○
右列被告因違反稅捐稽徵法案件，經檢察官提起公訴（八十八年度訴緝字第一八０號
），本院判決如左：
    主  文
丙○○，公司負責人為納稅義務人，以不正當方法逃漏稅捐，處有期徒刑陸月，緩刑
貳年。
    事  實
一、丙○○係址設高雄市前鎮區振農巷五十之三十號振盛有限公司（下稱：振盛公司
    ）負責人，擔任振盛公司雇工、發薪及帳務登載事務，為從事業務之人。緣於民
    國（下同）八十二年間，丙○○曾將振盛公司承攬之若干土木包工業務轉包于其
    丁○○（四十八年八月一日生，住台東縣卑南鄉○○村○○路八十五巷十五弄七
    號），約定由丁○○提出雇工報表，丙○○再依表列雇工人數、工作天數發放薪
    資交付丁○○轉發雇工。但丙○○明知戊○○、甲○○、乙○○於八十二年度，
    並未受僱於振盛公司，亦未在該公司領取薪資或任何報酬，詎丙○○竟於其業務
    上所掌之「八十二年度各類所扣繳暨免扣繳憑單」上，虛列戊○○、甲○○、乙○○等人在振盛公司內各領有薪資所得新台幣（下同）十一萬元，而浮列公司營
    業成本，並持之向財政部高雄市國稅局申報，以此不正當之方法逃漏營利事業所
    得稅八萬二千五百元，足以使戊○○、甲○○、乙○○等人所得增加，致生損害
    於戊○○等三人及稅捐稽徵之正確性。
二、案經戊○○、甲○○、乙○○檢舉經財政部高雄市國稅局移送台灣高雄地方法院
    檢察署檢察官偵查起訴。
    理  由
一、訊據被告丙○○固不否認擔任振盛公司負責人並申報檢舉人戊○○等三人之所得
    扣繳憑單之事實，但初訊中，被告矢口否認有偽報員工薪資及逃漏稅捐之犯行，
    辯稱：該戊○○等三人係由工頭丁○○提報，伊照表發薪均係實報實銷等云。經
    查：
（一）右揭事實業據檢舉人戊○○等人指證甚詳，有移案機關提出之檢舉書二件、檢
      舉人之八十二年度各類所得扣繳暨免扣繳憑單三份在卷足稽。並檢舉人戊○○
      係低度智障，欠缺謀生能力，更從無在振盛公司工作，此據戊○○到院陳述甚
      明。被告亦自承不認識檢舉人，復無從確認檢舉人等曾在振盛公司任職之憑證
      ，足認檢舉內容當信而有徵。
（二）次查被告既身為公司負責人，所僱員工有限，工地復經其坐鎮督工，則員工究
      竟若干，有無真正上工，被告豈有不予查證之理？何況薪資之發放亦係被告主
      控，其復有開立員工各類所得扣繳義務之稅法上義務（所得稅法第七條、第八
      十八條、第八十九條參照），被告自應核實審查員工薪津資料，不得容認工頭
      隨意拿取他人印章，身分證件即草率發薪申報。何況丁○○雖非無其人，但經
      傳拘無著均未到庭應訊做證，被告復無得舉確證足佐與丁○○間轉包工程底蘊
      ，則被告一概推稱是丁○○提報雇工領取薪資轉發云云，真實與否亦非無疑，
      不能取信為有利於被告之認定。
（三）末查經本院提具各事證，質問被告疑點，被告知無從諉責，於言詞辯論時，已
      自白坦承右揭犯行無諱，核其自白與檢舉內容及卷內事證相符。至於被告藉此
      浮列員工薪資虛報振盛公司營業成本之不正當方法，逃漏振盛公司八十二年度
      營利事業所得稅款為八萬二千五百元，復有財政部高雄市國稅局財高國稅法字
      第八九００二一六三號函覆本院可佐。綜上所述，本件事證明確，被告犯行洵
      堪認定。
二、按被告丙○○明知為不實之事項而登載於其業務上所作成之所得扣繳憑單文書，
    足以生損害於前揭戊○○等三人及稅捐稽徵之正確性。其先後多次登載行為，手
    段相同，方法一致所犯罪名同一，乃基於概括之犯意反覆為之，為連續犯，應以
    一罪論，惟其後一次加以行使。其登載不實事項之低度行為應為行使之高度行吸
    收，不另論罪。依其所為係犯刑法第二百十六條、第二百十五條行使從事業務者
    登載不實事項於業務上文書罪；又被告為公司法登記之負責人，以此不正之方法
    逃漏稅捐所為另觸犯違反稅捐稽徵法第四十七條、第四十一條逃漏稅捐罪。所犯
    上開二罪間，有方法結果之牽連關係，應從一重論以逃漏稅捐罪處斷。爰審酌被
    告從事工程承作，應依法經營，嚴格管制始能步上正軌，其竟為一時小利而逃漏
    稅捐，傷害國家正常稅收，並損及他人權利，惟念其所受教育中等，思慮末周，
    僅因一時貪念，致罹刑典，尚未使戊○○等人受有實質之損害，及其逃漏稅捐之
    數目非鉅，被告並表示往後定當改過誠實申報等情等一切情狀，爰酌情量處如主
    文所示之刑。又被告素行良好，未曾受有期徒刑以上宣告，有台灣高雄地方法院
    檢察署刑案資料查註紀錄表卷可按，其經此偵審程序，應知警惕，無再犯之虞，
    其尚有家庭待其照顧，本院因認對其所處之刑以暫不執行為當，爰併予宣告緩刑
    五年，以勵自新。
據上論斷，應依刑事訴訟法第二百九十九條第一項前段，稅捐稽徵法第四十七條第二
款、第四十一條，刑法第十一條前段、第二百一十六條、第二百一十五條、第五十五
條、第七十四條第一項，罰金罰鍰提高標準條例第一條前段，判決如主文。
本案經檢察官蕭博文到庭執行職務。
中      華      民      國    八十九    年      一      月    三十一    日
                                  臺灣高雄地方法院刑事第一庭
                                      法  官  朱盈吉
右正本證明與原本無異。
如不服本判決，應於判決送達後十日內，向本院提出上訴狀。
                                      書記官  黃國忠
中    華    民    國    八十九    年     二      月        二十九       日


司法院資訊處製作；財團法人民間司法改革基金會備份。
